臺灣臺中地方法院民事裁定          100年度司家聲字第139號
聲  請  人  行政院國軍退除役官兵輔導委員會臺中市榮民服務
            處
法定代理人  鄭國靖
上列聲請人聲請變賣被繼承人姚樹林遺產事件，本院裁定如下：
    主      文
聲請駁回。
程序費用由聲請人負擔。
    理      由
一、按遺產管理人為清償債權或交付遺贈物之必要，經親屬會議
    之同意，得變賣遺產；親屬會議不能召開或召開有困難時，
    依法應經親屬會議處理之事項，由有召集權人聲請法院處理
    之；親屬會議經召開而不為或不能決議時，亦同，民法第11
    79條第2項後段、第1132條第2項分別定有明文。是依上開條
    文規定，遺產管理人除係為清償債權或交付遺贈物，且無法
    召開親屬會議或召開不為、不能決議之情形外，均無聲請法
    院准予變賣遺產之必要。
二、本件聲請意略以：被繼承人姚樹林（男、民國7年6月20日生
    、身份證統一編號：Ｚ000000000號、生前最後住所：臺中市
    北屯區○○里○鄰○○路18巷20弄5號、於82年1 月12日死亡
    ）為退除役官兵，其死亡後遺有臺中市○○區○○段1762地
    號土地暨坐落其上同段第646建號建物，聲請人為其法定遺
    產管理人，經本院以95年度家催字第192號民事裁定准予對
    被繼承人姚樹林之繼承人、債權人或受遺贈人為公示催告，
    並已催告期滿在案，無人為繼承之承認、報明債權及願受遺
    贈之聲明，亦無大陸地區繼承人聲明繼承。因被繼承人姚樹
    林係於82年1 月12日死亡，依臺灣地區與大陸地區人民關係
    條例第68條第4 項、退除役官兵死亡無人繼承遺產管理辦法
    第8條之1規定，被繼承人之遺產應捐助財團法人榮民榮眷基
    金會（下稱榮民基金會），為利遺產交付榮民基金會，爰請
    求裁定准予變賣前揭遺產等語。
三、經查：聲請人主張被繼承人姚樹林已於82年1 月12日死亡，
    被繼承人遺有上開遺產，聲請人為被繼承人姚樹林之遺產管
    理人，且已依本院上開事件進行公示催告期滿等情，業據聲
    請人提出被繼承人除戶戶籍謄本、臺中市榮服處榮民基本資
    料、本院95年度家催字第192號民事裁定影本、登載公告新
    聞紙影本、土地暨建物登記第二類謄本為證，堪信為真實。
    聲請人固主張為依法交付上開遺產予榮民基金會而有變賣遺
    產之必要，惟該移交遺產行為非屬清償債權或交付遺贈物，
    揆諸首揭說明，自無聲請法院准予變賣上開遺產之必要，聲
    請人之聲請，顯無理由，應予駁回。
四、依非訟事件法第21條第1項前段，裁定如主文。
中    華    民    國    100    年    12  月     19    日
                  家事法庭  司法事務官  許曉怡
以上為正本係照原本作成。
如不服本件裁定，得於裁定書送達之翌日起10日內，以書狀敘述
理由，向本庭提起抗告。
中    華    民    國    100    年    12  月     19    日
                                書記官  廖于萱